【裁判字號】    99,易,2828
【裁判日期】    991112
【裁判案由】    毒品危害防制條例
【裁判全文】
臺灣臺北地方法院刑事判決              99年度易字第2828號
公  訴  人  臺灣臺北地方法院檢察署檢察官
被      告  甲○○
上列被告因違反毒品危害防制條例案件，經檢察官聲請以簡易判
決處刑（九十九年度毒偵字第二三二四號），本院認不宜以簡易
判決處刑（九十九年度簡字第三七四三號）而改依通常程序進行
，判決如下：
    主      文
甲○○持有第三級毒品純質淨重二十公克以上，處有期徒刑月
，如易科罰金，以新臺幣壹仟元折算壹日。
扣案之第三級毒品愷他命肆包（驗前總純質淨重拾壹點柒貳公
克）、包裝上開第三級毒品愷他命之外包裝袋肆個均沒收。
    事實及理由
一、本案犯罪事實除引用如附件所示之聲請簡易判決處刑書之記
    載外，並補充記載：甲○○係於民國九十九年六月六日晚上
    某時許，在臺北縣中和市○○路某處，向真實姓名年籍不詳
    綽號「阿華」之成年男子，以每公克新臺幣三百元之價格購
    入第三級毒品愷他命，擬供己施用而持有之。嗣於九十九年
    六月七日凌晨二時十九分許，在臺北縣新店市○○街三十七
    巷底處，因行跡可疑為警上前盤查，在其機車座墊上發現吸
    管、分裝袋，且發現第三級毒品愷他命一包，經其同意員警
    實施搜索繼而發現第三級毒品愷他命三包，合計共四包（驗
    前總純質淨重三十一點七二公克）。
二、證據名稱：
(一)被告甲○○於本院審理中之自白（見本院九十九年十月二十
    九日審判筆錄）。
(二)證人即查獲員警李文正之證述。
(三)內政部警政署刑事警察局九十九年六月二十八日刑鑑字第○
    九九○○八三九三四號鑑定書。
(四)扣案之第三級毒品愷他命四包（驗前總純質淨重共三十一點
    七二公克）及照片列印資料。
三、按愷他命為毒品危害防制條例第二條第二項第三款所定之第
    三級毒品，本案被告持有之第三級毒品愷他命之驗前總純質
    淨重合計為三十一點七二公克，已達同條例第十一條第五項
    所定純質淨重二十公克以上，是核被告所為，係犯毒品危害
    防制條例第十一條第五項之持有第三級毒品罪。爰審酌被告
    前未曾因故意犯罪受刑之宣告，素行尚可，明知毒品對個人
    身心健康戕害甚鉅，竟仍持有第三級毒品供己施用，其持有
    第三級毒品所為本不宜寬貸，惟念及尚未流入社會，且數量
    、所生危害程度非鉅，並衡酌其生活狀況、高職畢業之智識
    程度，暨其犯罪後於本院審理中坦承犯行之態度等一切情狀
    ，量處如主文所示之刑，並諭知易科罰金之折算標準。
四、毒品危害防制條例第十一條之一雖明定無正當理由，不得擅
    自持有第三級毒品；同條例第十八條第一項後段復規定查獲
    之第三級毒品，無正當理由而擅自持有者，沒入銷燬之，然
    依同條例第十八條第一項後段應沒入銷燬之毒品，專指查獲
    施用或持有之第三級毒品，尚不構成犯罪行為，而應依行政
    程序沒入銷燬而言。從而，持有第三級毒品純質淨重二十公
    克以上者，既屬同條例相關法條明文規定處罰之犯罪行為，
    即非該條項應依行政程序沒入銷燬之範圍，則被告所持有之
    毒品即屬不受法律保護之違禁物，應依刑法第三十八條第一
    項第一款之規定沒收之，始為適法（最高法院九十六年度臺
    上字第七二七號、九十六年臺上字第八八四號判決意旨參照
    ）。是扣案之第三級毒品愷他命四包（驗前總純質淨重為三
    十一點七二公克），係屬違禁物，不問屬於被告與否，均應
    依刑法第三十八條第一項第一款之規定宣告沒收。至包裝上
    開第三級毒品愷他命之外包裝袋四個，為被告所有，且具有
    防止第三級毒品愷他命裸露、逸出或潮濕之功用，並便於攜
    帶，屬供其持有第三級毒品愷他命罪所用之物，爰依刑法第
    三十八條第一項第二款之規定沒收之。另扣案之分裝袋七十
    一個、塑膠吸管一支、殘渣袋五個等物，均為被告施用第三
    級毒品愷他命所用之物，而與其持有第三級毒品愷他命之犯
    行無關，扣案之橘色圓形錠劑十七粒，與其持有第三級毒品
    愷他命之犯行亦無關連，雖均為被告所有，依法仍無從宣告
    沒收，附此敘明。
五、本案為諭知有期徒刑得易科罰金之有罪判決，爰依刑事訴訟
    法第三百十條之一之規定為判決之記載，附此敘明。
據上論斷，應依刑事訴訟法第四百五十二條、第二百八十四條之
一、第二百九十九條第一項前段、第三百十條之一第二項，毒品
危害防制條例第十一條第五項，刑法第十一條前段、第四十一條
第一項前段、第三十八條第一項第一款、第二款，判決如主文。
本案經檢察官葉雅婷到庭執行職務。
中    華    民    國    99    年    11    月    12    日
                  刑事第十一庭  法  官    黃紹紘
以上正本證明與原本無異。
如不服本判決應於收受送達後十日內向本院提出上訴書狀，並應
敘述具體理由；其未敘述上訴理由者，應於上訴期間屆滿後二十
日內向本院補提理由書（均須按他造當事人之人數附繕本）「切
勿逕送上級法院」。告訴人或被害人如對於本判決不服者，應具
備理由請求檢察官上訴，其上訴期間之計算係以檢察官收受判決
正本之日期為準。
                                書記官  陳靜君
中    華    民    國    99    年    11    月    12    日
附錄本案論罪科刑所犯法條全文
毒品危害防制條例第十一條
持有第一級毒品者，處三年以下有期徒刑、拘役或新臺幣五萬元
以下罰金。
持有第二級毒品者，處二年以下有期徒刑、拘役或新臺幣三萬元
以下罰金。
持有第一級毒品純質淨重十公克以上者，處一年以上七年以下有
期徒刑，得併科新臺幣一百萬元以下罰金。
持有第二級毒品純質淨重二十公克以上者，處六月以上五年以下
有期徒刑，得併科新臺幣七十萬元以下罰金。
持有第三級毒品純質淨重二十公克以上者，處三年以下有期徒刑
，得併科新臺幣三十萬元以下罰金。
持有第四級毒品純質淨重二十公克以上者，處一年以下有期徒刑
，得併科新臺幣十萬元以下罰金。
持有專供製造或施用第一級、第二級毒品之器具者，處一年以下
有期徒刑、拘役或新臺幣一萬元以下罰金。
附件：
臺灣臺北地方法院檢察署檢察官聲請簡易判決處刑書
                                    99年度毒偵字第2324號
    被      告  甲○○  男  25歲（民國○○年○月○○日生）
                        住臺北縣新店市○○街51巷9號5樓
                        國民身分證統一編號：Ｚ000000000號
上列被告因違反毒品危害防制條例案件，經偵查終結，認為宜聲
請以簡易判決處刑，茲將犯罪事實及證據並所犯法條分敘如下：
        犯罪事實
一、甲○○明知愷他命係毒品危害防制條例所列管之第三級毒品
    ，未經許可不得任意持有；基於持有第三級毒品之犯意，於
    民國99年6月7日上午2時19分許，在臺北縣新店市○○街37
    巷底，為警當場查獲其所有之第三級毒品愷他命4包（分別
    係驗前毛重27.77公克，取驗0.15公克，驗餘27.03公克，驗
    前純質淨重約25公克；驗前毛重18.59公克，取驗0.14公克
    ，驗餘17.86公克，驗前純質淨重約5.22公克；驗前毛重
    2.55公克，取驗0.07，公克，驗餘2.14公克，驗前純質淨重
    約1.50公克；驗前毛重0.38公克，取驗0.02公克，驗餘0.02
    公克）。
二、案經臺北縣政府警察局新店分局報告偵辦。
        證據並所犯法條
一、證據清單及待證事項：
┌──┬──────────┬─────────────┐
│編號│證  據  名  稱      │待  證  事  實            │
├──┼──────────┼─────────────┤
│ 1  │被告甲○○之供述    │坦承愷他命4包中有3包為其所│
│    │                    │有之事實                  │
├──┼──────────┼─────────────┤
│ 2  │證人即查獲員警李文正│被告遭查獲持有愷他命之事實│
│    │之證詞              │                          │
├──┼──────────┼─────────────┤
│ 3  │台灣檢驗科技股份有限│被告尿液呈愷他命陽性反應之│
│    │公司濫用藥物檢驗報告│事實                      │
├──┼──────────┼─────────────┤
│ 4  │臺北縣政府警察局新店│查獲被告持有第三級毒品愷他│
│    │分局搜索扣押筆錄、扣│命之事實                  │
│    │押物品目錄表、扣押物│                          │
│    │品收據、照片、雙向通│                          │
│    │聯記錄              │                          │
├──┼──────────┼─────────────┤
│ 5  │內政部警政署刑事警察│扣案毒品係第三級毒品愷他命│
│    │局99年6月28日刑鑑字 │之事實                    │
│    │第0000000000號鑑定書│                          │
└──┴──────────┴─────────────┘
二、核被告所為，係犯毒品危害防制條例第11條第5項之持有第3
    級毒品罪嫌。
三、依刑事訴訟法第451條第1項聲請逕以簡易判決處刑。
    此  致
臺灣臺北地方法院
中    華    民    國    99    年    9     月    24    日
                        檢  察  官    李  建  論
本件正本證明與原本無異
中    華    民    國    99    年    10    月    4     日
                        書  記  官    李  宜  訓
本件係依刑事訴訟法簡易程序辦理，法院簡易庭得不傳喚被告、
輔佐人、告訴人、告發人等出庭即以簡易判決處刑；被告、被害
人、告訴人等對告訴乃論案件如已達成民事和解而要撤回告訴或
對非告訴乃論案件認有受傳喚到庭陳述意見之必要時，請即另以
書狀向簡易法庭陳述或請求傳訊。
所犯法條：
毒品危害防制條例第11條
持有第一級毒品者，處三年以下有期徒刑、拘役或新臺幣五萬元
以下罰金。
持有第二級毒品者，處二年以下有期徒刑、拘役或新臺幣三萬元
以下罰金。
持有第一級毒品純質淨重十公克以上者，處一年以上七年以下有
期徒刑，得併科新臺幣一百萬元以下罰金。
持有第二級毒品純質淨重二十公克以上者，處六月以上五年以下
有期徒刑，得併科新臺幣七十萬元以下罰金。
持有第三級毒品純質淨重二十公克以上者，處三年以下有期徒刑
，得併科新臺幣三十萬元以下罰金。
持有第四級毒品純質淨重二十公克以上者，處一年以下有期徒刑
，得併科新臺幣十萬元以下罰金。
持有專供製造或施用第一級、第二級毒品之器具者，處一年以下
有期徒刑、拘役或新臺幣一萬元以下罰金。

司法院資訊處製作；財團法人民間司法改革基金會備份。
